臺灣臺北地方法院民事判決　九十一年度訴字第五三四九號
　　原　　　告　　丙○○
　　兼訴訟代理人　乙○○○
　　被　　　告　　己○○
　　　　　　　　　丁○○
　　　　　　　　　戊○○
　　　　　　　　　甲○○
　　　　　　　　　庚○○
　　共　　　同
　　訴訟代理人　　許巍騰律師
右當事人間請求確認債權存在事件，本院判決如左：
    主　　文
原告之訴駁回。
訴訟費用由原告負擔。
    事  實
甲、原告方面
一、聲明：確認合興旅行社有限公司（下稱合興公司）對被告有新台幣（下同）三百
    萬元之債權存在。
二、陳述：
（一）原告與訴外人合興公司間損害賠償事件，據台灣台南地方法院（按應係台灣台
      北地方法院之誤）九十年度訴字第五二五四號民事判決應給付原告三百萬元，
      及自民國九十年十一月三日起至清償日止按年息百分之五計算之利息，並已確
      定在案，後原告依法聲請強制執行，並對訴外人合興公司對被告依公司法第一
      百條規定應繳足股款而未繳納之債權予以扣押，惟被告於九十一年九月二十五
      日向鈞院民事執行處聲明異議，然原告認其聲明不實，爰依強制執行法第一百
      二十條規定，提起本件訴訟。
（二）訴外人合興公司係於八十四年八月十四日經行政院經濟部核准設立，其股東為
      被告己○○、丁○○、戊○○、甲○○、庚○○等五人，出資額分別為四百萬
      元、三百萬元、三百萬元、三百萬元、三百萬元，又訴外人合興公司於八十九
      年九月二十五日向經濟部聲請解散在案，惟查訴外人合興公司自設立以來業務
      鼎盛，何以於解散時竟未有任何財產分配而突然解散之情形，顯見被告於訴外
      人合興公司設立時，應無實際繳足上述股款予訴外人合興公司。訴外人合興公
      司於設立之時僅向經濟部提供股款繳足之資金證明，俟於核准成立後，即將該
      帳戶內之資金予以提領一空，故被告應與未繳足上述股款無異。
乙、被告方面
一、聲明：原告之訴駁回。
二、陳述：被告於八十四年間擔任訴外人合興公司之股東，其公司設立所需之資本，
    業於八十四年八月七日繳納於台北市第一信用合作社第00000000000
    00號帳戶，又八十七年八月間辦理現金增資，增資六百萬元，該款項亦於八十
    七年八月二十日繳納於富邦銀行第00000000000000帳號。又訴外
    人合興公司於八十四年設立，爾後年年虧損，於八十九年九月底公司無力繼續經
    營，乃向主管機關辦理解散，原告與訴外人合興公司間之訴訟，係始於九十年間
    ，於九十一年三月方判決確定，是訴外人合興公司並未有原告所述蓄意解散情事
    。
    理  由
一、原告主張其與訴外人合興公司間損害賠償事件，據台灣台南地方法院（按應係台
    灣台北地方法院之誤）九十年度訴字第五二五四號民事判決應給付原告三百萬元
    ，及自九十年十一月三日起至清償日止按年息百分之五計算之利息，並已確定在
    案，後原告依法聲請強制執行，並對訴外人合興公司對被告依公司法第一百條規
    定應繳足股款而未繳納之債權予以扣押，惟被告於九十一年九月二十五日向本院
    民事執行處聲明異議，然原告認其聲明不實，爰依強制執行法第一百二十條規定
    ，提起本件訴訟等語。被告則以渠等於八十四年間擔任訴外人合興公司之股東，
    其公司設立所需之資本，業於八十四年八月七日繳納於台北市第一信用合作社第
    0000000000000號帳戶，又八十七年八月間辦理現金增資，增資六
    百萬元，該款項亦於八十七年八月二十日繳納於富邦銀行第000000000
    00000帳號等語置辯。
二、按當事人主張有利於己之事實者，就其事實有舉證之責任，民事訴訟法第二百七
    十七條前段有明文之規定。本件被告否認並無應繳足訴外人合興公司股款而未繳
    納之事實，則原告就此應負舉證之責。經查，本院向台北市政府調閱合興公司之
    公司登記相關卷宗，被告等各股東之股本繳納情形於公司成立及增資時，均並無
    應收而未收之情形，即無原告所指稱未繳資金之情事，至原告請求本院調閱訴外
    人合興公司籌備處丁○○所有台北市第一信用合作童永吉分社一二六四三六金帳
    戶內之資金流向，並請求黃鑫魁會計事務所函查訴外人合興公司之財產目錄等，
    屬合興公司收足股款後其負責人有無維持公司資本之問題，與原告本件主張被告
    等積欠合興公司應收股本之事實毫無關連，本院認無調查之必要，併予敘明。此
    外復查無原告所指被告有應繳納股本積欠未繳之情形，是原告指稱被告等尚積欠
    合興公司應納股本三百萬元云云，為無理由。
三、從而，原告據以提起本訴，請求確認合興公司對被告有三百萬元之債權存在，為
    無理由，應予駁回。
四、結論：原告之訴為無理由，依民事訴訟法第七十八條判決如主文。
中　　　華　　　民　　　國　　九十一　　年　　 十二　　 月　　 三十　　 日
                                            民事第二庭法　　　官　朱漢寶
右為正本係照原本作成。
如對本判決上訴，須於判決送達後廿日內向本院提出上訴狀。
中　　　華　　　民　　　國　　九十一　　年　　 十二　　 月　　 三十　　 日
　　　　　　　　　　　　　　　　　　　　　　　　　　　法院書記官　劉碧輝
